# 分期外购无形资产的会计处理

提问人：ttxs8639 时间：2020-07-18 08:05:08
求问陈版主，请问分期外购无形资产的会计处理正确做法是什么呢？可以先放在在建工程核算么，还是一开始支出就计入研发支出？

回答人：chenyiwei
“在建工程”是指尚未达到预定可使用状态的固定资产。尚未达到预定可使用状态的无形资产不适用“在建工程”科目，建议列报为其他非流动资产。
符合资本化条件的开发支出列报为“开发支出——资本化支出”。